【裁判字號】    98,聲,3500
【裁判日期】    981112
【裁判案由】    聲請停止羈押
【裁判全文】
臺灣桃園地方法院刑事裁定              98年度聲字第3500號
聲  請  人
即  被  告  甲○○○○○○○○.
                    （現在臺灣桃園看守所羈押中）
選任辯護人  王唯鳳律師
上列聲請人即被告因殺人案件，聲請具保停止羈押，本院裁定如
下：
    主  文
聲請駁回。
    理  由
一、本件被告甲○○○○○○○○ ○○○○因殺人案件，經本院訊問後，認被
    告涉犯刑法第271 條第1 項殺人罪，業據被告於98年6 月9
    日警詢及檢察官訊問時供承在卷，並有桃園縣政府警察局桃
    園分局現場勘察報告暨所附之刑案現場測繪圖及刑案現場照
    片、法務部法醫研究所98年8 月3 日法醫理字第0980003077
    號函暨函附之法醫研究所（98）醫剖字第0981101595號解剖
    報告書、法醫研究所（98）醫鑑字第09 81101705 號鑑定報
    告書附卷可稽，另有水果刀之刀柄、刀身、刀鞘各1 支扣案
    足憑，犯罪嫌疑重大，且所犯為最輕本刑10年以上有期徒刑
    之罪，又被告為外籍人士，在臺無固定住居所，有事實足認
    為有逃亡之虞，而有刑事訴訟法第101 條第1 項第1 款、第
    3 款所定情形，非予羈押顯難進行追訴、審判，而有羈押之
    必要，於民國98年8 月31日起執行羈押。
二、聲請意旨略以：本件被告雖曾持刀刺入被害人林芭燕之心臟
    部位，惟此係被告與被害人於案發當時談判、爭執之際，被
    害人欲與被告同歸於盡，而先持該把水果刀刺傷被告後，再
    拉住被告之手壓於被害人本身持刀之右手上，藉被告之力將
    水果刀往被害人自己胸口部位刺，被告並無殺人之意，盼能
    停止羈押，將被告責付與聘僱之工廠，讓被告繼續工作賺取
    薪資，作為賠償之用，爰依法聲請停止羈押云云。
三、按被告及得為其輔佐人之人或辯護人，得隨時具保，向法院
    聲請停止羈押，刑事訴訟法第110 條第1 項前段定有明文。
    次按羈押之被告，所犯最重本刑為3 年以下有期徒刑、拘役
    或專科罰金之罪者，或係懷胎5 月以上或生產後二月未滿者
    ，或現罹疾病，非保外治療顯難痊癒者，如經具保聲請停止
    羈押，不得駁回，刑事訴訟法第114 條第1 款、第2 款及第
    3 款亦分別明定。復按羈押之目的在於確保刑事偵查、審判
    程序之完成，及刑事執行之保全，或預防反覆實施特定犯罪
    。被告有無羈押之必要，應許由法院斟酌訴訟進行程度及其
    他一切情事而為認定（參照最高法院46年度臺抗字第6 號判
    例），而關於羈押與否之審查，其目的僅在判斷有無實施羈
    押強制處分之必要，並非認定被告有無犯罪之實體審判程序
    ，故關於羈押之要件，無須經嚴格之證明，而以經釋明得以
    自由證明為已足，至於被告是否成立犯罪，乃本案實體上應
    予判斷之問題，合先敘明。經查：被告所犯本件殺人案件，
    業經本院於98年10月22日判處應執行有期徒刑15年，惟尚未
    確定，檢察官、被告均分別得提起上訴。是本院認被告罪證
    明確，且被告既經本院判處有期徒刑15年，以其罪責之重，
    自足認被告主觀上應有強烈之畏罪潛逃動機，況被告係在臺
    無固定住居所之外籍人士，益增其逃亡之可能，顯見非予羈
    押，甚難進行未來之審判及執行，是本院認其羈押之原因及
    必要性仍然存在，要難因具保而使羈押之原因消滅。另細究
    聲請意旨所稱內容，亦核與刑事訴訟法第114 條各款所定不
    得駁回具保聲請停止羈押之事由不相符。
四、綜上所述，被告羈押之原因依然存在，不能因具保而使之消
    滅，且核無刑事訴訟法第114 條所定不得駁回具保聲請停止
    羈押之事由。聲請人即被告聲請具保停止羈押，於法無據，
    應予駁回。
五、據上論斷，應依刑事訴訟法第220 條，裁定如主文。
中    華    民    國    98    年    11    月    12    日
                  刑事第十一庭審判長  法  官  蔡榮澤
                                      法  官  汪曉君
                                      法  官  林蕙芳
以上正本證明與原本無異。
如不服本裁定，應於裁定送達後5 日內向本院提出抗告狀。
                                      書記官  莊凱男
中    華    民    國    98    年    11    月    16    日


司法院資訊處製作；財團法人民間司法改革基金會備份。
